【裁判字號】    89,訴,2008
【裁判日期】    890808
【裁判案由】    清償債務
【裁判全文】
臺灣臺北地方法院民事判決  八十九年度訴字第二○○八號
    原      告  中央信託局
    法定代理人  乙○○
    訴訟代理人  甲○○
    被      告  丙○○
右當事人間請求清償債務事件，本院判決如左：
    主    文
被告應給付原告新台幣壹佰壹拾玖萬仟陸佰貳拾捌元，及如附表所示之利息及違約
金。
訴訟費用由被告負擔。
本判決於原告以新台幣肆拾萬元供擔保後，得假執行。
    事    實
甲、原告方面：
一、聲明：除假執行擔保金額外，如主文所示。
二、陳述：被告丙○○與訴外人吳嘉棟、徐仙水為連帶借款人於民國八十五年七月二
    十日簽交原告第000000000號消費性借款契約，向原告借款貳佰萬元，
    迄今積欠原告如附表所示之本金新台幣（下同）壹佰壹拾玖萬仟陸佰貳拾捌元
    及如主文所示之利息及違約金。該借款契約條款略如：第二條約定本借款之利率
    及違約金規定如左：甲、利息自借款撥付之日起按原告基本放款利率減百分之○
    點○二五為計算標準，並自撥款日起每屆三個月調整一次，如當時原告基本放款
    利率有變動時，均自翌日起按上開計算標準調整借款利息。乙、每逢結算利息時
    借款人應即如數照繳，如利息遲付逾一年經催告而不償還時，得將遲付之利息滾
    入原本複利計算。丙、借款未依本契約規定期限清償本息時，除逾期部分利率改
    逾期當時甲款訂定利率再加百分之四計算之利息外，其逾期在六個月以內者，應
    按上述利率之一成加收違約金，逾期在六個月以上者，其超過六個月部分按上述
    利率之二成加收逾期違約金至全部清償之日止，第三條約定本契約之期限定為七
    年，自民國八十五年八月十九日起至九十二年八月十九日止，於借款撥付之次月
    起分八十四個月按年金法計算，按月攤還本息，並於每月八日以前如數繳付原告
    ，如有一期未能如期攤還時，借款人即喪失一切期限及分期攤還之利益，任由原
    告收回全部借款金額絕無異議，惟在同組借款人未全部清償借款本息前仍對該組
    借款金額負連帶清償責任；第五條約定各連帶責任借款人中如於借款期限內離職
    （包括停職、免職、退休、他調）或其他事故時應一次清償借款餘額，如未清償
    時其餘連帶責任借款人連帶負責清償，借款服務機關應協助追繳並於連帶借款人
    薪津或其他給與中一次或依約定期限分次扣還，借款人絕無異議，第六條約定本
    借款契約各種條件之履行須在原告營業所在地為之，如違背本契約規定之各條經
    原告提起訴訟，連帶責任借款人願受原告所在地法院審理並拋棄法院管轄之抗辯
    權。故本件被告應負連帶給付前開本金、利息、違約金，自得請求被告如數給付
    。本件被告仍有在清償，有發催告函二次以上，吳嘉棟、徐仙水已有支付命令確
    定，被告沒有履行連帶清償責任，已催告多次，均未清償，即視為全部到期。
三、證據：提出消費性借款契約、利率表、本院支付命令及支付命令確定證明書、臺
    灣板橋地方法院支付命令及支付命令確定證明書、中國石油股份有限公司異動資
    料核對表等件（均影本）為證。
乙、被告方面：
一、聲明：請求駁回原告之訴及假執行之聲請。
二、陳述略稱：伊每個月均有繳款，四十八萬這一筆是吳嘉棟借的，四十三萬這筆是
    徐仙水借的，數額伊不清楚。該契約是伊簽的沒錯。對利率表沒有意見，伊均有
    繳款，個人繳個人之款項，為何找伊請求，伊沒有能力負擔。
三、證據：提出中國石油股份有限公司職員證、中國石油股份有限公司異動資料核對
    表、土地銀行臺北分行攤還貸款通知卡、代償證明為證。
    理    由
甲、程序方面：
一、查本件兩造於契約第六條約定以原告所在地法院為管轄法院，原告所在地為台北
    市○○街○段四十九號，為本院轄區，本院有管轄權，先予敘明。
乙、得心證之理由：
一、本件原告主張被告與訴外人吳嘉棟、徐仙水互為連帶借款人借款二百萬元，嗣吳
    嘉棟逾期未繳本息之事實，已據其提出消費性借款契約、利率表、本院支付命令
    及支付命令確定證明書、臺灣板橋地方法院支付命令及支付命令確定證明書、中
    國石油股份有限公司異動資料核對表等件為證，核屬相符，且被告就該契約係其
    所簽立及吳嘉棟逾期未繳本息等情亦不爭執，自堪信為真實。
二、被告雖辯稱：伊每月均有繳款，個人繳付個人之款項等語。惟查：兩造所簽訂之
    契約第三條約定：如有一期未能如期攤還時，借款人即喪失一切期限及分期攤還
    之利益，任由原告收回全部借款金額絕無異議，惟在同組借款人未全部清償借款
    本息前仍對該組借款金額負連帶清償責任。本件被告對該組借款人其中吳嘉棟逾
    期未繳本息一節既未爭執，依約即喪失期限利益，原告請求被告返還全部所餘款
    項，自屬有據。
三、原告依消費借貸及連帶保證契約請求被告給付借款壹佰壹拾玖萬仟陸佰貳拾捌
    元，及如附表所示之利息、違約金為有理由，應予准許。
丙、假執行之宣告：
    原告陳明願供擔保，請求宣告假執行，核無不合，茲酌定相當之擔保金額，予以
    准許。
丁、結論：
    本件原告之訴為有理由，依民事訴訟法第七十八條、第三百九十條第二項，判決
    如主文。
中      華      民      國    八十九    年      八      月      八      日
                                民事第四庭法      官  蔡政哲
右為正本係照原本作成
如對本判決上訴，須於判決送達後廿日內向本院提出上訴狀
中      華      民      國    八十九    年      八      月      九      日
                                          法院書記官  林鈴芬


司法院資訊處製作；財團法人民間司法改革基金會備份。
